臺灣高等法院民事裁定　　　　　　　　　100年度聲字第188號
聲　請　人　洪文棟
相　對　人　陳守億原名：陳守.
　　　　　　洪陳淑瑩即洪文樑.
　　　　　　洪世芬即洪文樑之.
　　　　　　洪佳璘即洪文樑之.
　　　　　　洪士鈞即洪文樑之.
　　　　　　洪士傑即洪文樑之.
　　　　　　洪世芳即洪文樑之.
聲請人因與相對人陳守億、洪陳淑.
、洪士傑、洪世芳間返還提存物事件，經臺灣臺北地方法院以10
0年度司聲字第841號移轉管轄於本院，本院裁定如下：
    主  文
聲請駁回。
聲請程序費用由聲請人負擔。
    理  由
一、按訴訟終結後，供擔保人證明已定20日以上之期間，催告受
    擔保利益人行使權利而不行使，或法院依供擔保人之聲請，
    通知受擔保利益人於一定期間內行使權利並向法院為行使權
    利之證明而未證明者，法院應依供擔保人之聲請，以裁定命
    返還其提存物，民事訴訟法第104條第1項第3款定有明文。
    前開規定，於其他依法令供訴訟上之擔保者準用之，並為同
    法第106條所規定。
二、本件聲請人聲請意旨略以：聲請人前依本院85年度重上第35
    8號民事判決，以原法院87 年度存字第2316號提存事件提存
    新臺幣（下同）523 萬元為擔保，聲請對相對人之財產為假
    執行，茲因兩造間之訴訟業已終結，聲請人並已撤回假扣押
    執行之聲請，並定20日期間通知相對人行使權利而其迄未行
    使，爰聲請返還本件提存物云云，並提出本院85年度重上第
    358號民事判決、提存書、假執行執行命令、最高法院88 台
    上字第263 號判決、和解筆錄、撤回執行通知、存證信函及
    收件回執等影本為證。
三、經查，聲請人主張於民國(下同)100 年3月9日以臺北北門郵
    局第791 號存證信函定20日以上期間催告相對人等對上開擔
    保金行使權利等情，固據其提出存證信函及同年月10日、31
    日收受回執影本（見臺北地院100年度司聲字第841號卷第20
    頁至22頁）為證，惟該存證信函僅係對其中相對人洪陳淑瑩
    、洪世芬、洪佳璘、洪士鈞、洪士傑、洪世芳等6 人為催告
    ，並未對相對人陳守億為催告（相對人陳守億部分則僅具狀
    對之聲請公示送達，此部分應由原法院另依法處理，見原法
    院卷第28頁），揆諸首揭說明，聲請人既未對全體相對人即
    受擔保利益人為催告，則其所為催告行使權利之通知，核與
    民事訴訟法第104條第1項第3 款所規定返還提存物之要件不
    合，聲請人之聲請於法不合，自應駁回，爰依法裁定如主文
    。
中    華    民    國   100    年    7     月    19    日
                    民事第十九庭
                        審判長法  官  魏麗娟
                              法  官  吳麗惠
                              法  官  李媛媛
正本係照原本作成。
本裁定除以適用法規顯有錯誤為理由外，不得再抗告。如提起再
抗告，應於收受後10日內委任律師為代理人向本院提出再抗告狀
。並繳納再抗告費新台幣１千元。
中    華    民    國   100    年    7     月    19    日
                              書記官  顧倪淑貞